# 请教陈版关于融资租赁与购置固定资产的问题

提问人：echowhy 时间：2016-11-18 20:22:45
请教陈版，公司现在有这么个情况，在所有权归公司的土地上，有第三方代建了一间厂房，公司找评估公司对厂房进行了评估，定价暂为 1000 万。公司因为暂时无法支付这笔购置款，所以跟第三方签订了协议，约定购置款在五年后分期支付，每年支付 200 万，同时公司将支付购置款的10%作为利息。这 100 万的利息在前五年支付，每年支付 20 万。 对于这种情况，公司是需要作为融资租赁来处理么？还是直接作为购置固定资产来处理就可以了？ 如果公司按后者处理，做如下的会计分录的话，是否是合理的？ 第一年签订协议时： 借：固定资产 1000 万 未确认融资费用 100 万 贷：长期应付款 1100 万
前五年，每年的会计分录如下： 借：长期应付款 20 万 财务费用-利息支出 10 万 贷：银行存款 20 万 未确认融资费用 10 万后五年，每年的会计分录如下： 借：长期应付款 200 万 财务费用-利息支出 10 万 贷：银行存款 200 万 未确认融资费用 10 万还有一点有疑虑的就是，因为这个公司是第三方代建的，所有的建筑工程合同都是工程公司与第三方签订的，各种设备款发票和工程款发票也是开给第三方的，公司如果按上述会计分录处理的话，第三方只有在第六年公司支付购置款的时候，才会对公司开具发票，公司前五年是没有相关发票的，这样可以么？

回答人：chenyiwei
一般按分期购买固定资产处理，也可以按融资租赁处理，会计处理的结果应当相同。（前提是在该 5 年内，该房屋的使用权完全归本公司）。